臺灣高雄地方法院刑事判決　　　　　　　94年度簡上字第57號
上　訴　人　臺灣高雄地方法院檢察署檢察官
被　　　告　乙○○
上列上訴人因被告違反毒品危害防制條例案件，不服本院高雄簡
易庭93年度簡字第5662號中華民國93年12月17日第1 審判決（聲
請簡易處刑案號：93年度毒偵字第5430號），提起上訴並移送併
案審理（94年度毒偵字第305 、306 號），嗣因被告就被訴事實
為有罪之陳述，本院管轄之第2 審合議庭，裁定適用簡式審判程
序審理，並適用通常程序，自為第1 審判決如下：
    主  文
原判決撤銷。
乙○○連續施用第二級毒品，累犯，處有期徒刑捌月。扣案殘留
第二級毒品甲基安非他命之吸食器壹個沒收銷燬之。
    事  實
一、乙○○前因竊盜案件，經臺灣嘉義地方法院以90年度易字第
    624 號判決判處有期徒刑9 月，上訴後，經臺灣高等法院臺
    南分院於民國91年3 月19日以91年度上易字第172 號判決上
    訴駁回而告確定，入監服刑後，甫於92年9 月23日執行完畢
    。
二、乙○○曾於89年間，因施用毒品案件，經本院裁定送觀察、
    勒戒後，認有繼續施用毒品之傾向，再裁定令入戒治處所施
    以強制戒治，於90年1 月19日因停止戒治出所，於同年6 月
    21保護管束期滿執行完畢，並經臺灣高雄地方法院檢察署檢
    察官於同年12月11日以90年度戒毒偵字第1189號為不起訴處
    分確定。詎仍不知悔改，於前案強制戒治執行完畢釋放後5
    年內，復基於施用第二級毒品甲基安非他命之概括犯意，先
    後於93年9 月13日下午4 時40分許回溯24小時內之某時、同
    年10月8 日上午12時40分許回溯24小時內之某時、同年10月
    13日晚上9 時38分許回溯24小時內之某時，連續在高雄縣鳳
    山市○○街58巷37號之租屋處或高雄縣鳳山市黃埔二村東四
    巷97號之友人住處等地，以將第二級毒品甲基安非他命置於
    吸食器內隔熱燒烤吸食煙霧之方式，施用第二級毒品甲基安
    非他命各1 次，嗣先後：(1)於93年9 月13日下午2 時30分許
    ，在上開租屋處，為警查獲其持有第一級毒品海洛因1 包，
    經警於同日下午4 時40分許採尿送驗；(2)於同年10月8 日上
    午10時30分許，在上開友人住處，為警查獲其持有殘留第二
    級毒品甲基安非他命之吸食器1 個及均殘留第一級毒品海洛
    因之殘渣袋1 個、塑膠吸管1 支，經警於同日上午12時40
    分許採尿送驗；(3)於同年10月13日晚上7 時5 分許，在高雄
    縣鳳市○○○路148 號前，因行跡可疑為警盤查，經其同意
    於同日晚上9 時38分許採尿送驗，因而查獲上情（所涉施用
    第一級毒品罪部分業經另案判決確定）。
二、案經高雄縣警察局鳳山分局報告臺灣高雄地方法院檢察署檢
    察官偵查後聲請簡易判決處刑暨移送併案審理。
    理  由
一、按本件被告乙○○所犯係死刑、無期徒刑、最輕本刑為3 年
    以上有期徒刑以外之罪，其於準備程序就前揭被訴事實為有
    罪之陳述，經受命法官告知簡式審判程序之旨，並聽取其與
    公訴人之意見後，本院認無不得或不宜改依簡式審判程序進
    行之情事，依刑事訴訟法第273 條之1 第1 項規定，裁定本
    件進行簡式審判程序，合先敘明。
二、上開連續施用第二級毒品甲基安非他命之事實，業據被告於
    本院審理中坦承不諱，且被告先後於93年9 月13日下午4時
    40分許、同年10月8 日上午12時40分許、同年10月13日晚上
    9 時38分許所採集之尿液，經送驗結果，均呈甲基安非他命
    陽性反應，分別有(1)高雄縣政府衛生局93年9 月24日93煙檢
    字第2146號煙毒尿液檢驗成績書、高雄醫學大學附設中和紀
    念醫院93年11月2 日報告編號：0000-000號濫用藥物尿液檢
    驗報告、(2)高雄縣政府衛生局93年10月21日93煙檢字第2447
    號煙毒尿液檢驗成績書、(3)高雄縣政府衛生局93年10月21日
    93煙檢字第2469號煙毒尿液檢驗成績書暨各該姓名對照表各
    1 份附卷可稽。再者，扣案之吸食器1 個，經送驗結果，呈
    甲基安非他命陽性反應，亦有高雄醫學大學附設中和紀念醫
    院94年1 月11日報告編號：9401-95 號檢驗報告1 份在卷足
    憑。按甲基安非他命經口服投與後，約70% 於24小時內可自
    尿液中排出，又其尿液內含甲基安非他命成分之檢出，與投
    與甲基安非它命的量、個人體質、檢驗儀器之精密度有關，
    通常採尿化驗是否呈陽性反應，應以投與後24小時內所採者
    為宜，此有行政院衛生署藥物食品檢驗局（80）藥檢壹字第
    4529號函可查。綜上足認，被告前揭自白與事實相符，應堪
    採為被告有罪之證據，則被告上開連續施用第二級毒品甲基
    安非他命之事實，堪以認定。
三、查被告曾於89年間，因施用毒品案件，經本院裁定送觀察、
    勒戒後，認有繼續施用毒品之傾向，再裁定令入戒治處所施
    以強制戒治，於90年1 月19日因停止戒治出所，於同年6 月
    21 保 護管束期滿執行完畢，並經臺灣高雄地方法院檢察署
    檢察官於同年12月11日以90年度戒毒偵字第1189號為不起訴
    處分確定，此有上開不起訴處分書及臺灣高等法院被告全國
    前案紀錄表各1 份存卷可查，其於前案強制戒治執行完畢釋
    放後5 年內，再犯本件毒品危害防制條例第10條第2 項之罪
    ，犯罪事證明確，應依法論科。
四、查甲基安非他命係毒品危害防制條例第2 條第2 項所稱之第
    二級毒品，不得非法持有、施用。核被告所為，係犯毒品危
    害防制條例第10條第2 項之施用第二級毒品罪。其施用第二
    級毒品前後，持有甲基安非他命之低度行為，為施用之高度
    行為所吸收，不另論罪。又被告先後3 次施用第二級毒品之
    犯行，時間緊接，犯罪構成要件相同，顯係基於概括犯意反
    覆為之，應依連續犯之規定論以1 罪，並依法加重其刑。再
    被告前因竊盜案件，經臺灣嘉義地方法院以90年度易字第62
    4 號判決判處有期徒刑9 月，上訴後，經臺灣高等法院臺南
    分院於91年3 月19日以91年度上易字第172 號判決上訴駁回
    而告確定，入監服刑後，甫於92年9 月23日執行完畢前，有
    前揭臺灣高等法院被告全國前案紀錄表可參，其受有期徒刑
    之執行完畢，5 年以內再犯本件有期徒刑以上之罪，為累犯
    ，應依刑法第47條規定加重其刑，並依法遞加之。檢察官雖
    僅就被告於93年9 月13日為警採尿前施用第二級毒品甲基安
    非他命1 次之犯罪事實聲請簡易判決處刑，惟被告於93年10
    月8 日及同年10月13日為警採尿前施用第二級毒品甲基安非
    他命各1 次之犯行，與前揭檢察官聲請簡易判決處刑並經本
    院論罪之施用第二級毒品罪間，有連續犯之裁判上1 罪關係
    ，已如前述，為起訴效力所及，本院自應併予審理。原審以
    被告犯罪事證明確，予以論罪科刑，固非無見，惟被告於93
    年10月8 日及同年10月13日為警採尿前施用第二級毒品甲基
    安非他命各1 次之犯行，原審未及併案審酌，尚有未洽，故
    檢察官上訴意旨指摘原判決不當，為有理由，自應由本院將
    原判決撤銷改判。爰審酌被告前因施用毒品案件，先後經觀
    察、勒戒及強制戒治，仍未戒絕毒品，再犯本件施用毒品犯
    行，顯見其無悔改之意，意志不堅，有失政府制定毒品危害
    防制條例之立法美意，本不宜寬貸，惟念其施用毒品乃自戕
    1 己之身體健康，尚未害及他人，犯後亦坦承犯行，態度良
    好等一切情狀，量處如主文所示之刑。扣案殘留第二級毒品
    甲基安非他命之吸食器1 個，業已難與第二級毒品甲基安非
    他命析離，屬查獲之第二級毒品，爰依毒品危害防制條例第
    18條第1 項前段規定，不問屬於犯人與否，併予宣告沒收銷
    燬之。另扣案之第一級毒品海洛因1 包及均殘留第一級毒品
    海洛因之殘渣袋1 個、塑膠吸管1 支，均與本件被告施用第
    二級毒品之犯行無關，自不得於本案宣告沒收銷燬之。
五、按檢察官聲請以簡易判決處刑之案件，經法院認為有第451
    條之1 第4 項但書之情形者，應適用通常訴訟程序審判之，
    刑事訴訟法第452 條定有明文。另按對於簡易判決之上訴，
    準用刑訴法第3 編第1 章及第2 章之規定，管轄第2 審之地
    方法院合議庭受理簡易判決上訴案件，應依通常程序審理。
    其認案件有刑訴法第452 條之情形者，應撤銷原判決，逕依
    通常程序為第1 審判決，法院辦理刑事訴訟簡易程序案件應
    行注意事項第14項亦定有明文。查本案經本院審理後就被告
    前開施用第二級毒品犯行量處有期徒刑8 月，已逾越刑事訴
    訟法第449 條第3 項簡易判決所科之刑以宣告緩刑、得易科
    罰金之有期徒刑及拘役或罰金為限之規定，而有刑事訴訟法
    第451 條之1 第4 項但書第1 款之不得以簡易判決處刑之情
    形，故依前揭規定，應由本院合議庭逕依通常程序審理後，
    自為第1審判決，僅此敘明。
據上論斷，應依刑事訴訟法第455 條之1 第1 項、第3 項、第
452 條、第369 條第1 項前段、第364 條、273 條之1 第1 項、
第284 條之1 、第299 條第1 項前段，毒品危害防制條例第10條
第2 項、第18條第1 項前段、第23條第2 項，刑法第11條、第56
條、第47條，判決如主文。
本案經檢察官甲○○到庭執行職務。
中　　華　　民　　國　　94　　年　　7 　　月　　29　　日
              鳳山刑事第1庭     審判長  法　官  陳志銘
                                        法　官  林芳華
                                        法  官  王雅苑
以上正本證明與原本無異。
如不服本判決，應於收受送達後10日內向本院提出上訴書狀。
 　　　　　　　　　　　　　　　　       書記官  林志衡
中　　華　　民　　國　　94　　年　　7 　　月　　29　　日
附錄法條：
毒品危害防制條例第10條第2 項施用第二級毒品者，處3 年以下
有期徒刑。
